臺灣新北地方法院刑事判決
111年度金訴字第710號
公  訴  人  臺灣新北地方檢察署檢察官
被      告  孫修哲



                    （現在法務部○○○○○○○執行中，寄押在法務部○○○○○○○）
指定辯護人  本院公設辯護人姚孟岑  
上列被告因洗錢防制法等案件，經檢察官提起公訴（110年度偵
字第31649號），因被告於本院準備程序中，就被訴事實為有罪
之陳述，經告知簡式審判程序意旨，並聽取公訴人及被告之意見
後，由本院合議庭裁定由受命法官獨任依簡式審判程序審理，判
決如下： 
    主  文
孫修哲犯如附表所示之罪，各處如附表「主文欄」所示之刑。應
執行有期徒刑壹年陸月，併科罰金新臺幣參仟元，罰金如易服勞
役，以新臺幣壹仟元折算壹日。
未扣案犯罪所得新臺幣壹仟元沒收，於全部或一部不能沒收或不
宜執行沒收時，追徵其價額。
    事實及理由
一、本案犯罪事實、證據及所犯法條，除證據部分補充「被告孫
    修哲於本院準備程序及審理時之供述」外，餘均引用如附件
    檢察官起訴書之記載。
二、科刑：
　  爰以行為人之責任為基礎，審酌被告正值青年，不思以合法
    途徑賺取錢財，竟為了貪圖不法利益，加入詐欺集團，擔任
    取款車手之工作，造成告訴人及被害人等受有財產上損失，
    所為實屬不當；惟念及被告雖因在監執行，而未能賠償告訴
    人及被害人等所受損失，然始終坦認犯行（就違反洗錢防治
    法之部分，均符合自白減刑之規定），犯後態度尚可，兼衡
    被告自述高中畢業之智識程度、入監前從事服務業，月薪約
    新臺幣3萬餘元，與母親同住之家庭經濟狀況（見本院卷第9
    7頁）等一切情狀，分別量處如主文所示之刑，並諭知罰金
    如易服勞役之折算標準。暨綜合考量被告之人格，及其所犯
    上開各罪侵害法益相同，於刑法第51條第5款所定範圍內，
    審酌刑罰邊際效應隨刑期遞減、被告所生痛苦程度隨刑期遞
    增及其復歸社會之可能性等情，定其應執行之有期徒刑，並
    於同條第7款所定範圍內，定其應執行之罰金刑，復諭知所
    定之罰金刑如易服勞役之折算標準，以示懲儆。
三、沒收：
　　按犯罪所得，屬於犯罪行為人者，沒收之；於全部或一部不
    能沒收或不宜執行沒收時，追徵其價額，刑法第38條之1第1
    項前段、第3項分別定有明文。查被告於111年8月11日本院
    審理時供稱：一開始說好的報酬是日薪新臺幣（下同）1至3
    千元，之後改稱月結，後來實際拿到的報酬不多，本案2天
    獲得的報酬大概只有1千元等語（見本院卷第98頁），且本
    院並無其他事證足以證明被告實際之犯罪所得為何，是本於
    罪疑唯輕之法理，本院認其為本案之犯罪所得，應為1千元
    ，雖未據扣案，仍應依刑法第38條之1第1項前段宣告沒收之
    ，並依同條第3項規定，諭知於全部或一部不能沒收或不宜
    執行沒收時，追徵其價額。
據上論斷，應依刑事訴訟法第273條之1第1項、第299條第1項前
段（僅記載程序法條），判決如主文。
本案經檢察官江祐丞偵查起訴，檢察官秦嘉瑋到庭執行職務。
中    華    民    國   111    年    9     月     8    日
                  刑事第十二庭  法  官  鄭淳予
上列正本證明與原本無異。
如不服本判決，應於判決送達後20日內敘明上訴理由，向本院提
出上訴狀 (應附繕本) ，上訴於臺灣高等法院。其未敘述上訴理
由者，應於上訴期間屆滿後20日內向本院補提理由書「切勿逕送
上級法院」。
                                書記官  汪承翰 
中　　華　　民　　國　　111 　年　　9 　　月　　 12　日
附錄本案論罪科刑法條全文：
附錄論罪科刑法條：
洗錢防制法第2條
本法所稱洗錢，指下列行為：
一、意圖掩飾或隱匿特定犯罪所得來源，或使他人逃避刑事追訴
    ，而移轉或變更特定犯罪所得。
二、掩飾或隱匿特定犯罪所得之本質、來源、去向、所在、所有
    權、處分權或其他權益者。
三、收受、持有或使用他人之特定犯罪所得。

洗錢防制法第14條
有第二條各款所列洗錢行為者，處七年以下有期徒刑，併科新臺
幣五百萬元以下罰金。
前項之未遂犯罰之。
前二項情形，不得科以超過其特定犯罪所定最重本刑之刑。

中華民國刑法第339條之4
犯第三百三十九條詐欺罪而有下列情形之一者，處一年以上七年
以下有期徒刑，得併科一百萬元以下罰金：
一、冒用政府機關或公務員名義犯之。
二、三人以上共同犯之。
三、以廣播電視、電子通訊、網際網路或其他媒體等傳播工具，
    對公眾散布而犯之。
前項之未遂犯罰之。

附表
編號 被害人 詐騙方式 匯款時間、金額（新臺幣） 人頭帳戶 提款時間、地點、金額(新臺幣） 主文 1 告訴人蕭佩嵐 該詐騙集團某成員於109年8月3日某時許，以通訊軟體LINE向蕭佩嵐佯稱：可玩遊戲賺錢等語，致蕭佩嵐陷於錯誤，依指示於右列時地，匯款至右列帳戶。 109年8月19日13時31分許，匯款5萬元。 國泰世華銀行帳號000000000000號帳戶（戶名潘東輝) 於109年8月19日13時54分、55分許，在新北市○○區○○街00號全家便利商店華雅店，分別提領10萬元（共2筆）。 孫修哲犯三人以上共同詐欺取財罪，處有期徒刑壹年，併科罰金新臺幣壹仟元，罰金如易服勞役，以新臺幣壹仟元折算壹日。 2 被害人 黃丞穩 該詐騙集團某成員於109年7月30日某時許，以通訊軟體LINE向黃丞穩佯稱：可投資獲利等語，致黃丞穩陷於錯誤，依指示於右列時地，匯款至右列帳戶。 108年3月19日13時32分許，匯款10萬元。   孫修哲犯三人以上共同詐欺取財罪，處有期徒刑壹年貳月，併科罰金新臺幣貳仟元，罰金如易服勞役，以新臺幣壹仟元折算壹日。 3 告訴人謝明峻 該詐騙集團某成員於109年8月13日某時許，以通訊軟體LINE向謝明峻佯稱：可投資獲利等語，致謝明峻陷於錯誤，依指示於右列時地，匯款至右列帳戶。 109年8月13日15時38分許，匯款3萬元。 中國信託銀行帳戶000000000000號帳戶（戶名封羽庭） 於109年8月13日16時26分、27分、28分許，在新北市○○區○○○路0段0號統一超商南雅門市，分別提領10萬元（共3筆） 孫修哲犯三人以上共同詐欺取財罪，處有期徒刑壹年，併科罰金新臺幣壹仟元，罰金如易服勞役，以新臺幣壹仟元折算壹日。 4 被害人 李毓茹 該詐騙集團某成員於109年8月5日16時32分許，以通訊軟體LINE向李毓茹佯稱：可於投資平台投資獲利等語，致李毓茹陷於錯誤，依指示於右列時地，匯款至右列帳戶。 於109年8月13日15時41分、43分許，分別匯款10萬元、1萬9千元。   孫修哲犯三人以上共同詐欺取財罪，處有期徒刑壹年貳月，併科罰金新臺幣貳仟元，罰金如易服勞役，以新臺幣壹仟元折算壹日。 

附件
臺灣新北地方檢察署檢察官起訴書
                                    110年度偵字第31649號
    被　　　告　孫修哲　男　23歲（民國00年0月00日生）
　　　　　　　　　　　　住○○市○○區○○街00○0號3樓
　　　　　　　　　　　　國民身分證統一編號：Z000000000號
上列被告因詐欺等案件，已經偵查終結，認應提起公訴，茲將犯
罪事實及證據並所犯法條分敘如下：
　　　　犯罪事實
一、孫修哲於民國109年8月前某時，加入某真實姓名年籍不詳、
    綽號「淡淡」之成年人所屬詐欺集團，擔任負責提領詐欺款
    項之車手，與該詐欺集團成員共同意圖為自己不法之所有，
    基於三人以上共犯詐欺取財、洗錢之犯意聯絡，由某詐欺集
    團成員於如附表一所示之詐騙時間、詐騙方式，詐騙如附表
    一所示之蕭佩嵐、黃丞穩、謝明峻、李毓茹等人，致渠等均
    陷於錯誤，分別於如附表一所示匯款時間，匯款如附表一所
    示金額至附表一所示帳戶內，再由孫修哲依指示於附表二所
    示時間、地點，提領如附表二所示金額之款項，並將現金款
    項以丟包方式轉交上游人員，以此方式掩飾、隱匿詐欺犯罪
    所得之去向，孫修哲因此獲得每日新臺幣（下同）1,000元
    至3,000元不等之報酬。嗣因附表一所示之蕭佩嵐等人察覺
    被騙，報警處理，經警調閱帳戶資料及監視器畫面，而循線
    查悉上情。
二、案經蕭佩嵐、謝明峻告訴暨臺北市政府警察局文山第一分局
    報告偵辦。
　　　　證據並所犯法條
一、證據清單：
編號 證據名稱 待證事實 1 被告孫修哲於警詢及偵查中之供述 被告依「淡淡」之人指示，於附表二所示時間、地點，提領如附表二所示金額之款項，並將現金款項以丟包方式轉交他人，其每日可獲得1,000元至3,000元不等之報酬等事實。 2 證人即告訴人蕭佩嵐、謝明峻、被害人黃丞穩、李毓茹於警詢時之證述 告訴人及被害人4人遭詐騙後，將附表一所示款項匯入附表一所示帳戶之事實。 3 告訴人蕭佩嵐提供之對話紀錄截圖、網路銀行交易明細截圖、被害人李毓茹提供之對話紀錄截圖 告訴人蕭佩嵐、被害人李毓茹受騙後匯款之事實。 4 附表一所示帳戶之開戶資料、交易明細資料、提款機監視器畫面截圖3張 被告於附表二所示時間、地點，提領如附表二所示金額之款項之事實。 
二、核被告所為，係犯刑法第339條之4第1項第2款之3人以上共
    同犯詐欺取財罪嫌及違反洗錢防制法第2條第1款、第2款規
    定，而應依同法第14條第1項處罰之洗錢罪嫌。被告所犯加
    重詐欺取財、洗錢等行為，為一行為觸犯數罪名，屬想像競
    合犯，請依刑法第55條前段規定從一重之加重詐欺取財罪處
    斷。被告所犯4次加重詐欺取財罪，犯意各別，行為獨立，
    請予分論併罰。被告與綽號「淡淡」及其他詐欺集團成員就
    上開犯行，有犯意聯絡及行為分擔，請論以共同正犯。被告
    獲取之報酬，核屬犯罪所得，請依刑法第38條之1第1項規定
    沒收之，如於全部或一部不能沒收或不宜執行沒收時，併請
    依同條第3項規定追徵其價額。
三、依刑事訴訟法第251條第1項提起公訴。
　　此　致
臺灣新北地方法院
中　　華　　民　　國　  111　　年　　1　　月　　14　　日
　　　　　　　　　　　　　　　檢　察　官　江祐丞
本件正本證明於原本無異
中　　華　　民　　國　 111　　年　　1 　　月　　19　　日
                              書  記  官  趙寶珊
附錄本案所犯法條全文 
中華民國刑法第339條之4
犯第 339 條詐欺罪而有下列情形之一者，處 1 年以上 7 年以
下有期徒刑，得併科 1 百萬元以下罰金：
一、冒用政府機關或公務員名義犯之。
二、三人以上共同犯之。
三、以廣播電視、電子通訊、網際網路或其他媒體等傳播工具，
    對公眾散布而犯之。
前項之未遂犯罰之。
洗錢防制法第2條
本法所稱洗錢，指下列行為：
一、意圖掩飾或隱匿特定犯罪所得來源，或使他人逃避刑事追訴
    ，而移轉或變更特定犯罪所得。
二、掩飾或隱匿特定犯罪所得之本質、來源、去向、所在、所有
    權、處分權或其他權益者。
三、收受、持有或使用他人之特定犯罪所得。
洗錢防制法第14條
有第二條各款所列洗錢行為者，處 7 年以下有期徒刑，併科新
臺幣 5 百萬元以下罰金。
前項之未遂犯罰之。
前二項情形，不得科以超過其特定犯罪所定最重本刑之刑。
附表一：
編號 告訴人 被害人 詐騙時間 詐騙手法 匯款時間 匯款金額 匯入帳戶 1 告訴人 蕭佩嵐 109年8月3日 詐騙集團成員在臉書網頁刊登投資獲利請加LINE之貼文，蕭佩嵐瀏覽訊息並加LINE好友後，即向蕭佩嵐謊稱可上網玩遊戲賺錢云云，使蕭佩嵐陷於錯誤，依指示匯出款項。 109年8月19日13時31分許 5萬元  國泰世華銀行帳號000000000000號帳戶（戶名潘東輝） 2 被害人 黃丞穩 109年7月30日前某日 詐騙集團成員在IG網站結識黃丞穩，請黃丞穩加LINE好友後，向黃丞穩謊稱可上巴克萊平台投資賺錢云云，使黃丞穩陷於錯誤，依指示匯出款項。 109年8月19日13時32分許 10萬元 國泰世華銀行帳號000000000000號帳戶（戶名潘東輝） 3 告訴人 謝明峻 109年8月13日 詐騙集團成員與謝明峻加LINE好友後，向謝明峻謊稱可上BTC網站註冊會員操作博奕賺錢云云，使謝明峻陷於錯誤，依指示匯出款項。 109年8月13日15時37分許 3萬元 中國信託銀行帳號000000000000號帳戶（戶名封羽庭） 4 被害人 李毓茹 109年8月5日前某日 詐騙集團成員與李毓茹加LINE好友後，向李毓茹謊稱可上BTC網站註冊會員操作博奕賺錢云云，使李毓茹陷於錯誤，依指示匯出款項。 109年8月13日15時42分許、同日15時43分許 10萬元 1萬9000元 中國信託銀行帳號000000000000號帳戶（戶名封羽庭） 
附表二：
編號 提款時間 提款地點 提款帳戶 提款金額 （新臺幣） 被害人 1 109年8月13日16時26分至16時28分許 新北市○○區○○○路0段0號統一超商南雅門市 中國信託銀行帳號000000000000號帳戶（戶名封羽庭） 10萬元 10萬元 10萬元 謝明峻 李毓茹 2 109年8月19日13時54分許至同日13時59分許 新北市○○區○○街00號全家便利商店華雅店 國泰世華銀行帳號000000000000號帳戶（戶名潘東輝） 10萬元 10萬元 5萬元 10萬元 10萬元 蕭佩嵐 黃丞穩